<?xml version='1.0' encoding='utf-8'?>
<verb default="aiséirigh" disambig="">
  <verbalNoun default="aiséirí" />
  <verbalAdjective default="aiséirithe" />
  <tenseForm default="aiséirigh" tense="Past" dependency="Indep" person="Base" />
  <tenseForm default="aiséiríomar" tense="Past" dependency="Indep" person="Pl1" />
  <tenseForm default="aiséiríodar" tense="Past" dependency="Indep" person="Pl3" />
  <tenseForm default="aiséiríodh" tense="Past" dependency="Indep" person="Auto" />
  <tenseForm default="aiséirigh" tense="Past" dependency="Dep" person="Base" />
  <tenseForm default="aiséiríomar" tense="Past" dependency="Dep" person="Pl1" />
  <tenseForm default="aiséiríodar" tense="Past" dependency="Dep" person="Pl3" />
  <tenseForm default="aiséiríodh" tense="Past" dependency="Dep" person="Auto" />
  <tenseForm default="aiséiríodh" tense="PastCont" dependency="Indep" person="Base" />
  <tenseForm default="aiséirínn" tense="PastCont" dependency="Indep" person="Sg1" />
  <tenseForm default="aiséiríteá" tense="PastCont" dependency="Indep" person="Sg2" />
  <tenseForm default="aiséirímis" tense="PastCont" dependency="Indep" person="Pl1" />
  <tenseForm default="aiséirídís" tense="PastCont" dependency="Indep" person="Pl3" />
  <tenseForm default="aiséirítí" tense="PastCont" dependency="Indep" person="Auto" />
  <tenseForm default="aiséiríodh" tense="PastCont" dependency="Dep" person="Base" />
  <tenseForm default="aiséirínn" tense="PastCont" dependency="Dep" person="Sg1" />
  <tenseForm default="aiséiríteá" tense="PastCont" dependency="Dep" person="Sg2" />
  <tenseForm default="aiséirímis" tense="PastCont" dependency="Dep" person="Pl1" />
  <tenseForm default="aiséirídís" tense="PastCont" dependency="Dep" person="Pl3" />
  <tenseForm default="aiséirítí" tense="PastCont" dependency="Dep" person="Auto" />
  <tenseForm default="aiséiríonn" tense="PresCont" dependency="Indep" person="Base" />
  <tenseForm default="aiséirím" tense="PresCont" dependency="Indep" person="Sg1" />
  <tenseForm default="aiséirímid" tense="PresCont" dependency="Indep" person="Pl1" />
  <tenseForm default="aiséirítear" tense="PresCont" dependency="Indep" person="Auto" />
  <tenseForm default="aiséiríonn" tense="PresCont" dependency="Dep" person="Base" />
  <tenseForm default="aiséirím" tense="PresCont" dependency="Dep" person="Sg1" />
  <tenseForm default="aiséirímid" tense="PresCont" dependency="Dep" person="Pl1" />
  <tenseForm default="aiséirítear" tense="PresCont" dependency="Dep" person="Auto" />
  <tenseForm default="aiséireoidh" tense="Fut" dependency="Indep" person="Base" />
  <tenseForm default="aiséireoimid" tense="Fut" dependency="Indep" person="Pl1" />
  <tenseForm default="aiséireofar" tense="Fut" dependency="Indep" person="Auto" />
  <tenseForm default="aiséireoidh" tense="Fut" dependency="Dep" person="Base" />
  <tenseForm default="aiséireoimid" tense="Fut" dependency="Dep" person="Pl1" />
  <tenseForm default="aiséireofar" tense="Fut" dependency="Dep" person="Auto" />
  <tenseForm default="aiséireodh" tense="Cond" dependency="Indep" person="Base" />
  <tenseForm default="aiséireoinn" tense="Cond" dependency="Indep" person="Sg1" />
  <tenseForm default="aiséireofá" tense="Cond" dependency="Indep" person="Sg2" />
  <tenseForm default="aiséireoimis" tense="Cond" dependency="Indep" person="Pl1" />
  <tenseForm default="aiséireoidís" tense="Cond" dependency="Indep" person="Pl3" />
  <tenseForm default="aiséireofaí" tense="Cond" dependency="Indep" person="Auto" />
  <tenseForm default="aiséireodh" tense="Cond" dependency="Dep" person="Base" />
  <tenseForm default="aiséireoinn" tense="Cond" dependency="Dep" person="Sg1" />
  <tenseForm default="aiséireofá" tense="Cond" dependency="Dep" person="Sg2" />
  <tenseForm default="aiséireoimis" tense="Cond" dependency="Dep" person="Pl1" />
  <tenseForm default="aiséireoidís" tense="Cond" dependency="Dep" person="Pl3" />
  <tenseForm default="aiséireofaí" tense="Cond" dependency="Dep" person="Auto" />
  <moodForm default="aiséiríodh" mood="Imper" person="Base" />
  <moodForm default="aiséirím" mood="Imper" person="Sg1" />
  <moodForm default="aiséirigh" mood="Imper" person="Sg2" />
  <moodForm default="aiséirímis" mood="Imper" person="Pl1" />
  <moodForm default="aiséirígí" mood="Imper" person="Pl2" />
  <moodForm default="aiséirídís" mood="Imper" person="Pl3" />
  <moodForm default="aiséirítear" mood="Imper" person="Auto" />
  <moodForm default="aiséirí" mood="Subj" person="Base" />
  <moodForm default="aiséirímid" mood="Subj" person="Pl1" />
  <moodForm default="aiséirítear" mood="Subj" person="Auto" />
</verb>
